ACORDAO-COMPLETO-2517170

ACÓRDÃO DE RELAÇÃO

ACÓRDÃO DE RELAÇÃO 18168/2021 ATA 37/2021 - SEGUNDA CÂMARA

Acórdão 18168/2021-TCU-Segunda Câmara
	Trata-se de pedido de reexame interposto por Elizabeth Nester contra os termos do Acórdão 3578/2020-TCU-Segunda Câmara, prolatado na sessão de 6/4/2020.
	considerando que a interessada acima nominado foi notificada da deliberação recorrida na data de 14/05/2020 (peça 60) ;
	considerando que o prazo para a interposição de pedido de reexame é de quinze dias, nos termos do art. 48, parágrafo único, c/c o art. 33, da Lei 8.443/92;
	considerando que o recorrente apresentou o recurso em 29/4/2021, estando, portanto, fora do prazo previsto no artigo § 2º do artigo 285 do Regimento Interno;
	considerando, ainda, os pareceres uniformes da Secretaria de Recursos e do Ministério Público junto ao TCU, no sentido do não-conhecimento do presente recurso; 
	Os ministros do Tribunal de Contas da União, reunidos em Sessão de 2ª Câmara, ACORDAM, por unanimidade, com fundamento nos arts. 32, 33 e 48 da Lei 8.443/92, c/c os arts. 143, inciso IV, alínea "b" e § 3º; 285 e 286 do Regimento Interno do TCU, em não conhecer do pedido de reexame interposto por Elizabeth Nester (R003) , por restar intempestivo em período superior a 180 (cento e oitenta) dias, e em à recorrente e aos órgãos e entidades interessados cópia desta deliberação, bem como do exame de admissibilidade efetuado pela Secretaria de Recursos.
1. Processo TC-Processo 034.211/2019-5 (PENSÃO ESPECIAL DE EX-COMBATENTE) 
	1.1. Recorrente: Elizabeth Nester (XXX.107.339-XX) .
	1.2. Interessados: Centro de Controle Interno da Aeronáutica () ; Eliane Nester (XXX.525.499-XX) ; Elizabeth Nester (XXX.107.339-XX) ; Elizabeth Nester (XXX.107.339-XX) ; Jussara Maria Bonifacio da Silva (XXX.962.137-XX) ; Jussara Maria Bonifacio da Silva (XXX.962.137-XX) ; Lucineia Aparecida Santos (XXX.904.216-XX) ; Maria Olga Rodriguez Teixeira (XXX.759.670-XX) ; Maria Terezinha Baytack Beltrao de Castro (XXX.449.697-XX) ; Maria Terezinha Baytack Beltrao de Castro (XXX.449.697-XX) ; Myrian Ferraz Costa (XXX.422.068-XX) ; Neide Terezinha Ceccon Friedrich (XXX.948.479-XX) ; Rosani Baytack Alves Ribeiro Fernandes (XXX.516.307-XX) ; Rosely Vieira (XXX.808.519-XX) ; Silvia dos Passos Pinheiro (XXX.544.359-XX) ; Telmelita Vieira Kruger (XXX.257.609-XX) ; Wilma Regina Nester (XXX.386.439-XX) .
	1.3. Órgão/Entidade: Comando da Aeronáutica.
	1.4. Relator: Ministro Aroldo Cedraz.
	1.5. Representante do Ministério Público: Procurador Sergio Ricardo Costa Caribé.
	1.6. Relatora da deliberacao recorrida: Ministra Ana Arraes
	1.7. Unidades Técnicas: Secretaria de Recursos (Serur) ; Secretaria de Fiscalização de Integridade de Atos e Pagamentos de Pessoal e de Benefícios Sociais (Sefip) .
	1.8. Representação legal: Tiago Mascarenhas da Costa Marques (205.521/OAB-RJ) , representando Maria Terezinha Baytack Beltrao de Castro; Maria Luci Sucla (8.155/OAB-PR) , representando Elizabeth Nester; Carolina Sampaio Dias (127.943/OAB-RJ) e Augusto Fernandes Lima Leitao (214935/OAB-RJ) , representando Jussara Maria Bonifacio da Silva. 
	1.9. Determinações/Recomendações/Orientações: não há.

Segunda Câmara

Comando da Aeronáutica.

Elizabeth Nester (XXX.107.339-XX).

ACORDAO-COMPLETO-2527034

Acórdão de Relação 718/2022 - Segunda Câmara

Acórdão de Relação

JUSSARA MARIA BONIFACIO DA SILVA

AROLDO CEDRAZ

Ministra Ana Arraes

Tiago Mascarenhas da Costa Marques (205.521/OAB-RJ), representando Maria Terezinha Baytack Beltrao de Castro; Maria Luci Sucla (8.155/OAB-PR), representando Elizabeth Nester; Carolina Sampaio Dias (127.943/OAB-RJ) e Augusto Fernandes Lima Leitao (214935/OAB-RJ), representando Jussara Maria Bonifacio da Silva.

Procurador Sergio Ricardo Costa Caribé.

PENSÃO ESPECIAL DE EX-COMBATENTE (PEEC)

Secretaria de Recursos (Serur); Secretaria de Fiscalização de Integridade de Atos e Pagamentos de Pessoal e de Benefícios Sociais (Sefip).